【裁判字號】    98,訴,1016
【裁判日期】    990302
【裁判案由】    妨害性自主罪
【裁判全文】
臺灣桃園地方法院刑事判決              98年度訴字第1016號
公  訴  人  臺灣桃園地方法院檢察署檢察官
被      告  乙○○
選任辯護人  蔡勝雄律師
上列被告因妨害性自主罪案件，經檢察官提起公訴（97年度偵字
第23478 號），本院判決如下：
    主  文
乙○○對於女子以強暴之方法而為性交，處有期徒刑貳年。緩刑
參年，緩刑期內付保護管束，並應於本判決確定後陸個月內繳交
國庫新臺幣壹拾萬元整。
    事  實
一、乙○○與友人丁○○、丙○○於民國97年9 月15日晚上至位
    於桃園縣桃園市○○○路51號8 樓之「紐約時尚酒店」飲酒
    ，經該酒店之服務生引領至811 號包廂後，丙○○所熟識之
    該酒店大班陽念湘隨即帶同該酒店之小姐數名供其3 人點選
    坐檯，乙○○因聽聞陽念湘介紹00000000（真實姓名年籍詳
    卷，下稱A 女）初至該酒店任職數天（陽念湘非A 女之大班
    ），遂點選A 女包檯陪侍，A 女於同日晚上10時許進入811
    包廂坐檯，乙○○等人於A 女坐檯期間，除輪流與A 女對飲
    外，並趁同包廂坐檯之葉美惠及某真實姓名年籍不詳花名「
    紫薇」之女子「跑番」（即短暫至不特定包廂坐檯，無固定
    坐檯節數之意）離開該包廂之際，以不雅之動作及言語戲弄
    A 女，A 女因覺不悅而躲往包廂內之廁所，乙○○見狀敲廁
    所門並於A 女走出廁所後，假意安慰A 女並以言語試探A 女
    願否與其出場為性交易，A 女告以雖缺數萬元，但已告知大
    班不與客人出場為性交易而拒絕後，乙○○未息前念，於飲
    酒嬉戲期間仍試圖說服A 女與其出場為性交易，然均為A 女
    拒絕。嗣A 女因不滿丙○○藉嬉戲將冰塊放入A 女衣內而將
    冰塊丟擲丙○○背部，丙○○竟將整桶冰塊倒進A 女內衣，
    A 女遂至包廂廁所清理衣容，乙○○遂趨前敲門並進入廁所
    假意安慰A 女，A 女即於廁所內表明若不互相尊重即轉檯等
    語，然乙○○竟於要求A 女於廁所內為其口交遭拒絕後，惱
    羞成怒責罵A 女連基本服務都不會，如何當小姐，並稱要找
    大班來等語。A 女因慮及上班未久且丙○○為大班陽念湘之
    熟客，遂同意而舔乙○○下體2 下予以敷衍，並於出廁所後
    ，以回宿舍更衣為由，離開包廂，隨即向該酒店小大班陳瑩
    軒哭訴上情並表示不願再繼續進入上開包廂坐檯。經陳瑩軒
    勸說後，A 女仍勉為其難再進入上開包廂坐檯。惟乙○○等
    3 人仍持續以不雅之動作及言語戲弄A 女，A 女再因難忍不
    堪躲入包廂廁所哭泣，乙○○等3 人旋於當時買單而尚未離
    去，未久，A 女聽聞敲門聲誤認係「紫薇」或葉美惠欲如廁
    而開門，未料開門後見係乙○○，因而急欲離開廁所，詎乙
    ○○竟基於對於女子以強暴而為性交之犯意，違反A 女意願
    而以手摀住A 女嘴部，將A 女推往廁所內牆壁，旋將A 女抱
    上釘於牆上之木製置物架，強行褪下A 女內褲，以另1 手壓
    制A 女臀部，以其陰莖插入A 女之陰道內並射精於A 女之陰
    道內而得逞，乙○○即穿回褲子走出廁所，嗣A 女亦穿回內
    褲後自廁所跑出該包廂外，並隨即大哭跑至櫃檯，要負責廣
    播之人請小大班陳瑩軒至該酒店某空包廂，A 女即於該空包
    廂內向陳瑩軒哭訴遭乙○○強制性交之事。嗣A 女回宿舍後
    因甚感悲憤欲持剪刀割腕自殺之際，適該酒店之禮服部行政
    林家妤（起訴書記載為真實姓名年籍不詳之「家瑜」）返回
    宿舍而及時阻止，並勸A 女鼓起勇氣面對，A 女遂於同年9
    月16日凌晨5 時許至敏盛綜合醫院採驗檢體，並於同年9 月
    19日訴警究辦而查悉上情。
二、案經A 女訴由桃園縣政府警察局桃園分局報告臺灣桃園地方
    法院檢察署檢察官偵查起訴。
    理  由
一、按被告以外之人於審判外之言詞或書面陳述，除法律有規定
    者外，不得作為證據。又被告以外之人於審判外之陳述，雖
    不符前4 條之規定，而經當事人於審判程序同意作為證據，
    法院審酌該言詞陳述或書面陳述作成時之情況，認為適當者
    ，亦得為證據。當事人、代理人或辯護人於法院調查證據時
    ，知有第159 條第1 項不得為證據之情形，而未於言詞辯論
    終結前聲明異議者，視為有前項同意，刑事訴訟法第159 條
    第1 項、第159 條之5 分別定有明文。查證人A 女、A 女之
    大班黃秀芬（花名「陳潔」）、A 女之小大班陳瑩軒（綽號
    「小軒」）於警詢及偵查時所為之陳述，固均係審判外之陳
    述，然經被告及辯護人同意該等陳述均有證據能力；又證人
    陽念湘（上開酒店大班，花名「家樂」）及林家妤於警詢時
    所為之陳述，固亦係審判外之陳述，然被告及辯護人就該等
    審判外之陳述，於本院審理中，並不爭執證據能力，復未曾
    於言詞辯論終結前聲明異議，而本院審酌該等證人陳述作成
    時之情況，並無違法取證及證明力過低之瑕疵，亦認以之作
    為證據為適當，揆諸前揭規定，均得為證據。
二、訊據被告乙○○固於警詢及偵查中坦承與A 女於上開時地有
    性交之行為（見臺灣桃園地方法院檢察署97年度偵字第2347
    8 號卷《下稱偵卷》第5 頁），然初仍否認有核違反A 女意
    願之強制性交犯行，惟於本院審理時乃就上開犯罪事實坦承
    不諱（見本院卷第75頁），核與證人A 女指訴之事實相符（
    見偵卷第8 頁背面至第11頁、第21頁至第26頁、本院卷第41
    頁至第46頁），且證人黃秀芬、陳瑩軒、林家妤證述被害人
    A 女遭受被告性侵後之過程亦與A 女證述之內容相符（見偵
    卷第41頁至第46頁、第45頁至第45頁背面、第47頁至48頁背
    面、第52頁至55頁），而證人A 女之指訴亦與證人陽念湘證
    稱：「我處理完事情又回公司，當時被告已經買單，準備要
    走了，A 女在包廂內的廁所，我跟在場的被告聊天，後來被
    告要上廁所，A 女打開門，被告就進去，我就上前敲門，兩
    人都不出來，時間過了很久，我請現場服務生去敲門後就回
    家了，後來我在回家的路上接到店內的電話... ，叫我趕快
    回公司，但沒有說原因，我回到公司才知道發生事情，那時
    有人告訴我A 女被被告那個」、「（問：所指聽聞A 女『被
    被告那個』係指何意？）答：應該是被他硬上」之情節吻合
    ；又被害人A 女於案發後之97年9 月16日凌晨5 時16分許至
    敏盛綜合醫院就診，該院並予檢查採樣，而被害人A 女陰道
    棉棒精子細胞層、金色底褲褲底採樣標示00000000處精子細
    胞層及黑色內褲褲底採樣標示00000000處主要型別DNA 檢出
    同一男性DNA甲STR 型別而與被告DNA甲STR 型別相同，該型別
    在臺灣地區中國人分布機率預估為3.98乘以10的負21次方，
    復有敏盛綜合醫院疑似性侵害案件診斷證明書及內政部警政
    署刑事警察局97年11月28日刑醫字第0970146830號鑑驗書在
    卷（見本院卷第6 至12頁、偵卷第36頁、第36頁背面），是
    堪信被告之自白與事實相符，被告上開犯行足堪認定。本件
    事證明確，應依法論科。
三、論罪科刑部分：
  (一)核被告所為，係犯刑法第221 條第1 項之強制性交罪。
  (二)查被告與A 女僅為酒店客人與女陪侍關係，被告於向A 女提
    出性交易而被拒絕後，竟對A 女施以強制性交，惟被告犯後
    與Ａ女達成和解，並已給予賠償，取得Ａ女原諒，Ａ女並向
    本院提出撤回告訴狀，有和解協議書影本、收執證明影本、
    刑事撤回告訴狀及本院公務電話紀錄各1 紙附卷足憑（見本
    院卷第64至68頁、第82頁），被告上開犯行雖致被害人身心
    受創，應予非難，但被告事後已坦承犯行，表示悔意，且與
    被害人A 女達成和解並已為賠償，尚非屬惡性至鉅而涉社會
    法益之重大侵害，然其所犯強制性交罪之法定本刑為3 年以
    上10年以下有期徒刑，與被告之犯行係發生於有女陪侍之歡
    場，而於酒後一時放縱肉慾所為犯罪情節相較，雖勉屬情輕
    法重，畢竟仍有堪資憫恕之處，本院認縱使量處法定最低刑
    度，猶稍嫌過重，爰依刑法第59條規定，酌減其刑。
  (三)爰審酌被告年值青壯，至有女陪侍之酒店飲酒取樂，於尋求
    性交易被拒後，竟進而對A 女施以強制性交之行為，對A 女
    未有對人之最低程度之基本尊重，而放縱自己以逞肉慾，其
    動機可訾，造成A 女身心受創，惟衡其犯罪後尚能坦承犯行
    ，與A 女達成和解，犯後態度尚佳等一切情狀，量處如主文
    所示之刑，以示懲儆。
  (四)又查，被告前雖曾於96年間，因犯違背安全駕駛義務致交通
    危險罪，經本院以96年度桃交簡字第3475號刑事簡易判決，
    判處拘役50日確定，於96年12月7 日以易科罰金執行完畢，
    惟未曾因故意犯罪受有期徒刑以上刑之宣告，此有臺灣高等
    法院被告前案紀錄表在卷可稽。其因一時失慮，致罹刑章，
    經此偵、審程序，當已知所警惕，信無再犯之虞，本院認所
    宣告之刑均以暫不執行為適當，爰依刑法第74條第1 項第1
    款規定，宣告緩刑3 年，並依同條第2 項第4 款規定，命被
    告應於本件判決確定後6個月內向國庫繳交100,000元。
  (五)末按，犯第91條之1 所列之罪而受緩刑之宣告者，應於緩刑
    期間付保護管束。刑法第93條第1 項第1 款定有明文。查本
    件被告所犯刑法第221 第1 項之罪，乃係刑法第91條之1 所
    列之罪，揆諸前揭規定，應於緩刑期間付保護管束。爰依刑
    法第93條第1 項第1 款之規定，諭知於緩刑期間付保護管束
    ，俾由觀護人予以適當之督促、輔導，而啟自新，並觀後效
    。
據上諭斷，應依刑事訴訟法第299 條第1 項前段，刑法第221 條
第1 項、第59條、第74條第1 項第1 款、第2 項第4 款、第93條
第1 項第1 款，判決如主文。
本案經檢察官李安蕣到庭執行職務。
中    華    民    國    99    年    3     月    2     日
          刑事第九庭    審判長法  官  吳為平

                              法  官  蘇琬能

                              法  官  黃立昌

以上正本證明與原本無異。
如不服本判決應於收受判決後10日內向本院提出上訴書狀，並應
敘述具體理由。其未敘述上訴理由者，應於上訴期間屆滿後20日
內向本院補提理由書(均須按他造當事人之人數附繕本)「切勿逕
送上級法院」。
                            書記官  張懿昀
中    華    民    國    99    年    3     月    3     日
附錄論罪科刑法條：
中華民國刑法第221條（強制性交罪）
對於男女以強暴、脅迫、恐嚇、催眠術或其他違反其意願之方法
而為性交者，處3 年以上10年以下有期徒刑。
前項之未遂犯罰之。

司法院資訊處製作；財團法人民間司法改革基金會備份。
